【裁判字號】    99,訴,1812
【裁判日期】    990729
【裁判案由】    毒品危害防制條例
【裁判全文】
臺灣板橋地方法院刑事判決              99年度訴字第1812號
公  訴  人  臺灣板橋地方法院檢察署檢察官
被      告  甲○○
上列被告因違反毒品危害防制條例案件，經檢察官提起公訴（99
年度偵字第5160號），被告於準備程序中就被訴事實為有罪之陳
述，經本院合議庭裁定由受命法官獨任進行簡式審判程序，本院
判決如下：
    主  文
甲○○持有第二級毒品純質淨重二十公克以上，累犯，處有期徒
刑捌月，扣案海洛因伍包（驗餘淨重拾捌點陸公克）、甲基安非
他命玖包（驗餘淨重拾點零柒公克），沒收銷燬之，扣案海洛
因包裝袋伍只、甲基安非他命包裝袋玖只，均沒收。
    事  實
一、甲○○前因違反毒品危害防制條例案件，經本院以94年度訴
    字第3062號判決判處有期徒刑9 月確定，又因違反毒品危害
    防制條例案件，經本院以95年度訴字第1663號判決判處有期
    徒刑10月、8 月確定，經本院以96年度聲減字第3810號裁定
    減刑為有期徒刑5 月、4 月後，定應執行有期徒刑8 月確定
    ，並接續執行，於民國96年10月10日執行完畢。詎未知悛悔
    ，明知海洛因、甲基安非他命分係毒品危害防制條例列管之
    第一、二級毒品，不得持有，仍基於持有第一、二級毒品之
    犯意，於99年1 月底某日，在臺北縣板橋市○○路○○路咖
    啡店，向某真實姓名年籍不詳、綽號「瑞哥」之成年男子購
    買海洛因5 包（純質淨重約9.44公克）、甲基安非他命9 包
    （純質淨重約26.62 公克），而為持有。嗣於同年2 月1 日
    晚間11時許，在臺北縣板橋市縣○○道○ 段33巷17之1 號前
    為警查獲，並扣得前開海洛因5 包、甲基安非他命9 包及玻
    璃球1 個、分裝袋27只、電子磅秤1 台、行動電話2 具。
二、案經臺北縣政府警察局三重分局報請臺灣板橋地方法院檢察
    署檢察官偵查起訴。
    理  由
一、上揭事實，業據被告甲○○於本院審理時坦承不諱，且有海
    洛因5 包、甲基安非他命9 包扣案可資佐證。而前述毒品經
    以化學呈色法、核磁共振分析法及氣相層析質譜儀分析法鑑
    驗結果，確含海洛因、甲基安非他命成分，海洛因5 包驗餘
    淨重18.6公克，純質淨重9.44公克，甲基安非他命9 包驗餘
    淨重30.07 公克，驗前純質淨重26.62 公克，驗餘純質淨重
    26.46 公克，亦有法務部調查局濫用藥物實驗室99年3 月10
    日調科壹字第09923005180 號鑑定書、內政部警政署刑事警
    察局99年2 月5 日刑鑑字第0990016736號鑑定書各1 件在卷
    足稽，俱徵被告前揭不利於己之自白與事實相符。綜上，本
    案事證明確，被告犯行堪予認定。
二、核被告所為，係犯毒品危害防制條例第11條第1 項持有第一
    級毒品罪及同條第4 項持有第二級毒品純質淨重20公克以上
    罪。被告以一行為同時持有海洛因、甲基安非他命，觸犯上
    開二罪，為想像競合犯，應依刑法第55條規定，從一重之持
    有第二級毒品純質淨重20公克以上罪論處。檢察官雖未就被
    告持有第一級毒品之犯罪事實提以公訴，然此部分與被告持
    有第二級毒品犯行有想像競合之裁判上一罪關係，為起訴之
    效力所及，本院自得併予審究。又被告有如前所述論罪科刑
    之執行紀錄，有臺灣高等法院被告前案紀錄表存卷為憑，其
    於徒刑執行完畢後5 年內故意再犯上開有期徒刑以上之罪，
    為累犯，應依刑法第47條第1 項規定，加重其刑。爰審酌毒
    品之持有及流通，危害國人身心健康至鉅，為國法所厲禁，
    被告漠視法令禁制恣意持有海洛因、甲基安非他命，應予非
    難，兼衡被告持有海洛因、甲基安非他命之期間、數量，及
    對社會治安所肇危害，暨被告犯罪後之態度等一切情狀，量
    處如主文所示之刑，資為懲儆。
三、扣案海洛因5 包、甲基安非他命9 包（除經取樣鑑驗用罄部
    分，失其違禁物之性質，毋庸宣告沒收外，海洛因驗餘淨重
    18.6公克，甲基安非他命驗餘淨重30.07 公克），為查獲之
    毒品，不問屬於犯人與否，應依毒品危害防制條例第18條第
    1 項前段規定，沒收銷燬之。前開海洛因之包裝袋5 只、甲
    基安非他命之包裝袋9 只，係被告所有供其持有第一、二級
    毒品使用，此據被告供承在卷，是依刑法第38條第1 項第2
    款規定予以沒收。至扣案電子磅秤1 台、玻璃球1 個、分裝
    袋27只、行動電話2 具，核其性質與被告持有海洛因、甲基
    安非他命之犯罪事實無涉，爰不併予宣告沒收。
四、末查，被告於99年1 月底某日購得海洛因、甲基安非他命後
    ，於99年2 月1 日晚間10時許從中取而施用，所犯施用第一
    、二級毒品罪，經本院以99年度訴字第976 號判決各處有期
    徒刑10月、有期徒刑5 月在案，此經本院核閱前開刑事卷宗
    無誤，然以被告持有海洛因、甲基安非他命之數量之鉅，顯
    非僅供單次施用，是被告於99年2 月1 日晚間11時許為警查
    獲之毒品，顯與其業已終了之施用行為無涉，此由被告於警
    詢及檢察官訊問時供承：「( 問：你今晚為何前往林宜峰所
    經營之檳榔攤為警查獲？) 我要拿海洛因去給林宜峰，因為
    他難過。」、「因為林宜峰說他很難過，意思是說他毒癮犯
    了，要我拿給他，正要將海洛因交給他時，即被警察查獲…
    …」等語（見臺灣板橋地方法院檢察署99年度偵字第5160號
    偵查卷宗第10、54頁），益徵其然。是被告此部分持有第一
    、二級毒品犯行，與其前述施用毒品之行為間，並無高低度
    行為之吸收關係，本院自得予以審判，附此敘明。
據上論斷，應依刑事訴訟法第273 條之1 第1 項、第299 條第1
項前段，毒品危害防制條例第11條第1 項、第4 項、第18條第1
項前段，刑法第11條、第55條、第47條第1 項、第38條第1 項第
2 款，判決如主文。
本案經檢察官張瑞玲到庭執行職務。
中    華    民    國    99    年    7     月    29    日
                  刑事第二十庭  法  官  廖怡貞
以上正本證明與原本無異。
如不服本判決，應於判決送達後10日內，向本院提出上訴狀，上
訴於臺灣高等法院。
                                書記官  林惠齡
中    華    民    國    99    年    8     月    2     日
※附錄本案論罪科刑法條全文※
毒品危害防制條例第11條：
持有第一級毒品者，處3 年以下有期徒刑、拘役或新臺幣5 萬元
以下罰金。
持有第二級毒品者，處2 年以下有期徒刑、拘役或新臺幣3 萬元
以下罰金。
持有第一級毒品純質淨重十公克以上者，處1 年以上7 年以下有
期徒刑，得併科新臺幣1 百萬元以下罰金。
持有第二級毒品純質淨重二十公克以上者，處6 月以上5 年以下
有期徒刑，得併科新臺幣70萬元以下罰金。
持有第三級毒品純質淨重二十公克以上者，處3 年以下有期徒刑
，得併科新臺幣30萬元以下罰金。
持有第四級毒品純質淨重二十公克以上者，處1 年以下有期徒刑
，得併科新臺幣10萬元以下罰金。
持有專供製造或施用第一級、第二級毒品之器具者，處1 年以下
有期徒刑、拘役或新臺幣1 萬元以下罰金。

司法院資訊處製作；財團法人民間司法改革基金會備份。
